臺灣新北地方法院刑事判決
110年度審易字第1766號
公  訴  人  臺灣新北地方檢察署檢察官
被      告  林俊宏



上列被告因妨害名譽案件，經檢察官提起公訴（110年度偵字第1
2870號），本院判決如下：
    主  文
林俊宏犯公然侮辱罪，處罰金新臺幣捌仟元，如易服勞役，以新
臺幣壹仟元折算壹日
    事  實
一、林俊宏於民國110年1月7日18時34分許，駕駛車牌號碼0000-
    00號自用小客車行經新北市板橋區光武街110巷口時，因前
    方車輛由許家豪駕駛車牌號碼000-0000號自用小客車慢速行
    進，認阻礙其車輛，即多次按壓喇叭，表示不耐後逆向超車
    在許家豪駕駛上揭自用小客車之左側，竟基於公然侮辱之犯
    意，在上址公眾得以共見共聞之馬路上，對許家豪辱罵「幹
    你娘，．．機掰勒(臺語)」之語，足以貶損許家豪人格及社會
    評價，以表達其憤怒，隨即快速駛離。嗣經許家豪報警處理
    後，始查知上情。
二、案經許家豪訴由新北市政府警察局海山分局移送臺灣新北地
    方檢察署檢察官偵查起訴。
    理  由
一、訊據被告林俊宏對於上揭因行車糾紛而出言「幹你娘機掰」
    詈語等事實均供認不諱，然矢口否認有何公然侮辱人之犯行
    ，辯稱：所出上語，僅係個人在車內，發洩情緒之詞，並未
    對告訴人為辱罵云云。經查：
　㈠被告有上揭詈罵告訴人之事實，業據告訴人於警詢、偵查中
    指述明確(見偵卷第6.7.25頁)。
　㈡被告因與告訴人間在上揭時、地有行車糾紛，並出言詈罵之
    事實，經本院勘驗告訴人所提出之行車紀錄器光碟結果如下
    :
　　  【勘驗結果】：光碟內有「前鏡頭 (1).mp4〈播放時間長
      度：1分10秒〉、40秒處未打方向燈-後鏡頭 (1).mp4〈播放
      時間長度：1分15秒〉」2個檔案，係安裝於告訴人自用小
      客車上前方及後方之行車紀錄器錄影畫面，有聲音及影像
      。
     ⑴40秒處未打方向燈-後鏡頭 (1).mp4
　　　1.畫面一開始，被告所駕駛之車牌號碼0000-00號自用小
        客車（下稱A車）行駛於告訴人所駕駛之自用小客車（
        下稱B車）後方，背景則有廣播的聲音。
　　  2.撥放至7秒處，被告連續按了幾下喇叭，A車持續行駛於
        B車後方。
　　  3.撥放至42秒處，A車長按喇叭不放，持續了4秒鐘；撥放
        至50秒處，A車加速行駛於對向車道（圖1）；撥放至51
        秒處，A車又長按喇叭不放，持續了2秒鐘。
　　  4.撥放至53秒處，A車加速行駛，欲從B車左側超車（圖2
        ）。
　　   5.其餘同後述。
     ⑵前鏡頭 (1) .mp4
      1.撥放至54秒處，被告大聲咆哮「幹你娘，不會開車…(聽
        不清楚)，機掰勒（臺語）」，此時A車平行行駛於B車
        左側（圖3）。
      2.撥放至59秒處，告訴人說「大哥，我剛才是有車（臺語
        ）」；撥放至1分1秒處，A車於超過B車後加速行駛離開
        （圖4）。
   【勘驗光碟報告附件照片】
圖1：
 
圖2：
 
圖3：
 
圖4：
  
  ㈢據上揭勘驗結果知，被告駕駛自用小客車，行駛在告訴人所
    駕駛之車輛後側，並在長按喇叭後，自告訴人車輛左側超車
    ，並與之並行時，始出詈語，其顯係針對告訴人行車狀態所
    表示之情緒性言語，此語針對告訴人而出甚明，告訴人並於
    聽聞後，隨即回「大哥，我剛才是有車（臺語）」，亦足見
    其確有感受被告係對其辱罵之言，而被告為智識能力正常並
    有社會歷練經驗之成年人，對於「幹你娘．．機掰勒」之語，
    均屬侮辱汙衊性之言語，若以之辱罵告訴人，顯足以貶損告
    訴人之人格及社會評價，且為一般社會大眾所不能容忍接受
    ，確屬侮辱性言語，竟仍在不特定多數人得共見共聞之馬路
    上為上開言論，足徵其主觀上確有公然侮辱之犯意至為明確
    。
  ㈣綜上所述，被告辯稱並非對告訴人而為，顯為事後脫免罪責
    之詞，並非可採，本案事證明確，被告上開犯行已堪認定，
    應予依法論科。
三、論罪科刑:
  ㈠核被告所為，係犯刑法第309 條第1 項之公然侮辱罪。至公
    訴人以起訴書所載被告前案紀錄，認在有期徒刑執行完畢後
    ，五年內再犯本件罪名，認構成累犯，然依刑法第47條累犯
    之規定，為再犯有期徒刑以上刑之罪始構成，本件被告所犯
    公然侮辱罪之法定刑僅處拘役、罰金刑，顯與累犯之規定不
    符，自不能論以累犯，起訴書所請與法不合，應予敘明。
  ㈡爰審酌被告與告訴人素不相識，僅因認告訴人駕駛車輛行進
    速度過慢，阻擋其動向，而心生不滿，竟先不斷按喇叭，又
    快速超車，並為上揭詈罵之詞，而犯上揭罪行，其於犯罪後
     ，偵審中均不思反省己非，一再設詞狡辯犯行，其所犯雖
    輕(法定刑僅處拘役、罰金刑)，然所彰顯的反社會惡性重大
    ，其生活、法治教育均有未足，另考量被告有詐欺、公共危
    險前科，素行不佳，此有被告之臺灣高等法院被告前案紀錄
    表在卷足按、及其犯罪之動機、目的、手段，所造成告訴人
    心理之傷害，犯後又未能與告訴人達成和解之犯後態度，暨
    其生活狀況及大學畢業之智識程度、工作、家庭狀況(見本
    院審理筆錄)等一切情狀，量處如主文所示之刑，並諭知易
    服勞役折算標準，以資警惕。
據上論斷依刑事訴訟法第299 條第1 項前段，刑法第309條第1項
、第42條第3項前段，刑法施行法第1條之1第1項，判決如主文。
本案經檢察官陳璿伊提起公訴；檢察官盧祐涵到庭執行職務。
中　　華　　民　　國　　111　年　　1　　月　　14　日
            刑事第二十五庭  法  官 王綽光
　　　　　　
以上正本證明與原本無異。
如不服本判決，應於判決送達後20日內敘明上訴理由，向本院提
出上訴狀 (應附繕本) ，上訴於臺灣高等法院。其未敘述上訴理
由者，應於上訴期間屆滿後20日內向本院補提理由書「切勿逕送
上級法院」。
                                書記官 王嘉蓉
中　　華　　民　　國　　111 　年　　1 　　月　　18　　日
附錄本案論罪科刑法條：
中華民國刑法第309條:
公然侮辱人者，處拘役或 9 千元以下罰金。
以強暴犯前項之罪者，處 1 年以下有期徒刑、拘役或 1 萬 5千
元以下罰金。